【裁判字號】    98,聲,861
【裁判日期】    980826
【裁判案由】    返還擔保金
【裁判全文】
臺灣臺南地方法院民事裁定               98年度聲字第861號
聲  請  人   博暉微膜科技企業有限公司
法定代理人   乙○○
訴訟代理人   丙○○
相  對  人   東明鋁材股份有限公司
             營利事業統一編號.
法定代理人   甲○○ 住同上
兼相對人
上列聲請人聲請發還擔保金事件，本院裁定如下：
    主  文
本院九十六年度存字第一八二六號提存事件聲請人所提存之擔保
金新臺幣玖萬元，准予返還。
聲請程序費用由相對人負擔。
    理  由
一、按訴訟終結後，供擔保人證明已定20日以上之期間，催告受
    擔保利益人行使權利而不行使者，法院應依供擔保人之聲請
    ，以裁定命返還其提存物，民事訴訟法第104條第1項第2款
    定有明文。而此項規定於其他依法令供訴訟上之擔保者準用
    之，同法第106條亦定有明文。至所謂訴訟終結，在因假扣
    押或假處分所供擔保之情形，因該擔保係為保障受擔保利益
    人因不當假扣押或假處分所受損害而設，倘執行法院已依假
    扣押或假處分裁定實施假扣押或假處分之執行，則在供擔保
    人撤回假扣押或假處分之執行前，受擔保利益人所受損害仍
    可能繼續發生，損害額既未確定，自無強令其行使權利之理
    。故在假扣押或假處分所供之擔保，供擔保人依民事訴訟法
    第106條準用同法第104條第1項第2款規定，聲請以裁定命返
    還其擔保金之場合，必供擔保人已撤回假扣押或假處分之執
    行，始得謂與民事訴訟法第104 條第1項第2款所定之「訴訟
    終結」相當（最高法院86年度台抗字第53號）。又參酌立法
    意旨及實務見解，條文所謂「訴訟終結」宜從廣義解釋，包
    括執行程序終結在內。
二、本件聲請意旨略以：聲請人前依本院96年度裁全字第2580號
    假扣押裁定，提供新臺幣90,000元擔保金，以本院96年度存
    字第1826號提存後，聲請本院以96年度執全字第1669號假扣
    押執行相對人之財產在案。茲訴訟業已終結，聲請人亦定20
    日以上之期間催告相對人行使權利而其未行使，爰依法聲請
    返還擔保金等語。
三、聲請人主張之事實，業據其提出本院96年度裁全字第2580號
    假扣押裁定影本、本院96年度存字第1826號提存書影本及本
    院98年度聲字第649號民事裁定暨確定證明書影本各1份為證
    ，並經本院依職權調取本院96年度執全字第1669號（含96年
    度全字第2580號）保全程序卷宗、96年度存字第1826擔保提
    存卷宗及本院98年度聲字第649 號民事卷宗查核屬實，又本
    件相對人業已依本院96年度裁全字第2580號假扣押裁定，提
    供足額反擔保金新臺幣268,670元, 以本院96年度存字第530
    0號提存，另有本院96年度裁全聲字第134號裁定，均撤銷假
    扣押執行在案，有96年12月27日南院雅96執全慎字第1669號
    函可參，訴訟業已終結，而聲請人亦以本院98年度聲字第64
    9 號通知相對人限期行使權利確定在案，且相對人迄未對聲
    請人行使權利，亦有本院民事紀錄科查詢表附卷可參。從而
    ，聲請人聲請返還擔保金，核與前揭規定相符，自應准許。
四、依民事訴訟法第95條、第78條裁定如主文。
中    華    民    國    98    年    8     月    26    日
                  民事第一庭  法  官   孫玉文
以上正本係照原本作成。
如不服本裁定應於送達後10日內向本院提出抗告狀。
中    華    民    國    98    年    8     月    26    日
                              書記官   蘇玟心


司法院資訊處製作；財團法人民間司法改革基金會備份。
